臺灣高雄地方法院刑事判決　　　　　 100年度交簡上字第75號
上　訴　人
即　被　告　白育銓
上列上訴人因被告犯公共危險案件，不服本院高雄簡易庭於中華
民國100 年3 月25日以100 年度交簡字第1139號所為之判決（檢
察官聲請簡易判決處刑案號：100 年度撤緩偵字第68號），提起
上訴，本院合議庭認不應以簡易判決處刑，改依通常程序為第一
審之審理，判決如下：
    主  文
原判決撤銷。
本件公訴不受理。
    理  由
一、聲請簡易判決處刑意旨略以：被告白育銓於民國98年3 月22
    日凌晨1 時許起，在高雄市鼓山區友人住處內，飲用啤酒3
    瓶，迄同日凌晨3 時許，明知其仍處於不能安全駕駛動力交
    通工具之狀態，竟騎乘車牌號碼BHU-195 號之機車離去。嗣
    於同日凌晨4 時50分許，白育銓騎車行經高雄市前金區○○
    ○路293 號前，因闖越紅燈，為警攔查，經施以酒測，發現
    其呼氣酒精濃度高達每公升1.12毫克，因認被告涉犯刑法第
    185 條之3 不能安全駕駛動力交通工具罪。
二、按起訴之程序違背規定者、曾為不起訴處分，撤回起訴或緩
    起訴期滿未經撤銷，而違背260 條之規定再行起訴者，法院
    均應諭知不受理之判決，並得不經言詞辯論為之，刑事訴訟
    法第303 條第1 款、第4 款、第307 條定有明文。次按被告
    於緩起訴期間內，故意更犯有期徒刑以上之罪，經檢察官提
    起公訴或違背同法第253 條之2 第1 項各款之應遵守或履行
    事項者，抑或緩起訴前，因故意犯他罪，而在緩起訴期間內
    受有期徒刑以上刑之宣告等情，檢察官得依職權撤銷原處分
    ，繼續偵查或起訴，同法第253 條之3 第1 項定有明文。而
    檢察官得就已偵查終結之原緩起訴案件，繼續偵查或起訴，
    應以原緩起訴處分係經合法撤銷為前提，是倘檢察官誤認被
    告有違背同法第253 條之3 第1 項各款之情形，而依職權撤
    銷原緩起訴處分，並提起公訴（或聲請簡易判決處刑）時，
    該撤銷原緩起訴處分之處分，即存有明顯之重大瑕疵，依司
    法院釋字第140 號解釋之同一法理，應認此重大違背法令之
    撤銷緩起訴處分為無效，與原緩起訴處分未經撤銷無異。其
    後所提起之公訴（或聲請簡易判決處刑），應視其原緩起訴
    期間已否屆滿，分別適用同法第303 條第1 款或第4 款為不
    受理之判決，始為適法（最高法院96年度台非字第232 號、
    98年度台非字1 號、98年度台非字第46號判決意旨參照）。
三、經查：
  (一)被告前於98年間因違反不能安全駕駛動力交通工具案件，經
    高雄地方法院檢察署檢察官於98年4 月24日為以98年度偵字
    第11299 號為緩起訴處分，緩起訴期間為1 年，經臺灣高等
    法院高雄分院檢察署於98年6 月15日以98年度上職議字第24
    09號駁回再議後確定，緩起訴期間「自98年6 月15日至99年
    6 月14日止」，有該緩起訴處分書、再議駁回處分書及98年
    度緩字第2411號緩起訴執行卷宗各1 份在卷可稽；另被告於
    緩起訴期間之99年5 月8 日再犯不能安全駕駛動力交通工具
    罪，於緩起訴期間屆滿後即99年7 月27日經本院以99年度交
    簡字第490 號判決處以拘役55日，嗣於99年10月4 日確定，
    檢察官即據此依刑事訴訟法第253 條之3 第1 項第1 款之規
    定，以100 年度撤緩字第68號撤銷緩起訴處分，再經臺灣高
    等法院高雄分檢檢察署於100 年1 月27日以100 年度上聲議
    字第160 號駁回再議後，檢察官於100 年2 月21日以100 年
    度撤緩偵字第68號向本院聲請簡易判決處刑，有100 年度撤
    緩字第68號偵查卷及再議駁回處分書、臺灣高等法院被告前
    案紀錄表1 份等附卷可參。從而，檢察官撤銷緩起訴處分，
    已在緩起訴處分期滿之後，依首揭說明，足認該撤銷緩起訴
    處分不生撤銷緩起訴之效力，則其起訴程序自屬違背規定，
    法院應依刑事訴訟法第303 條第4 款規定諭知不受理之判決
    。
  (二)原審疏未注意上情，尚有違誤，經被告提起上訴，應由本院
    將原判決撤銷，改依通常程序，並依刑事訴訟法第303 條第
    4 款、第307 條之規定，不經言詞辯論，逕為不受理之判決
    。
四、末按法院得為簡易判決處刑者，以所科之刑係宣告緩刑、得
    易科罰金之有期徒刑及拘役或罰金為限；於檢察官聲請以簡
    易判決處刑之案件，經法院認應為不受理判決之諭知者，應
    適用通常程序審判之，刑事訴訟法第449 條第3 項、第451
    條之1 第4 項但書第3 款、第452 條分別規定甚明。又地方
    法院簡易庭對被告為簡易判決處刑後，經提起上訴，而地方
    法院合議庭認應為不受理判決之諭知者，依同法第455 條之
    1 第3 項準用第369 條第2 項之規定意旨，應由該地方法院
    合議庭撤銷簡易庭之判決，改依第一審通常程序審判。其所
    為判決，應屬於「第一審判決」，檢察官仍得依通常上訴程
    序上訴於管轄第二審之高等法院（最高法院91年度臺非字第
    21號判例意旨參照）。本件既經本院認應為不受理之諭知，
    已不符合得為簡易判決處刑之情形，除撤銷原審判決外，並
    應逕行改依第一審通常程序判決之，檢察官如不服本判決，
    仍得於法定上訴期間內，向管轄之第二審法院提起上訴，併
    此敘明。
據上論斷，應依刑事訴訟法第455 條之1 第1 項、第3 項、第
452 條、第369 條第2 項、第364  條、第303 條第4 款、第307
條，判決如主文。
中    華    民    國    100   年    4     月    29    日
                  交通法庭    審判長法  官  黃建榮
                                    法  官  林勳煜
                                    法  官  王品惠
以上正本證明與原本無異。
如不服本判決，應於收受送達後10日內向本院提出上訴書狀。
中    華    民    國    100   年    4     月    29    日
                                    書記官  李文廣